【裁判字號】    99,交聲,2532
【裁判日期】    990831
【裁判案由】    交管條例聲異
【裁判全文】
臺灣板橋地方法院交通事件裁定        99年度交聲字第2532號
原處分機關  交通部公路總局臺北區監理所板橋監理站
異  議  人
即受處分人  甲○○
上列異議人即受處分人因違反道路交通管理處罰條例案件，對於
交通部公路總局臺北區監理所板橋監理站民國99年7 月26日以板
監裁字第裁41-CO0000000號所為之處分（原舉發案號：北縣警交
字第CO0000000號）聲明異議，本院裁定如下：
    主  文
異議駁回。
    理  由
一、原處分意旨略以：受處分人甲○○於民國99年2月7日12時44
    分許，騎乘車牌號碼BEZ-961 號重型機車，行經臺北縣中和
    市○○道（往新店方向），因有駕車行經有燈光號誌管制之
    交岔路口闖紅燈之違規事實，經臺北縣政府警察局中和第一
    分局員警以99年2 月11日北縣警交字第CO0000000 號舉發違
    反道路交通管理事件通知單（下稱舉發通知單）逕行舉發。
    嗣經原處分機關於99年7 月26日以板監裁字第裁41-CO00000
    00號違反道路交通管理事件裁決書，爰依道路交通管理處罰
    條例第53條第1 項、第63條第1 項第3 款（原裁決書漏載第
    3 款）之規定，裁處罰鍰新臺幣（下同）2,700 元，並記違
    規點數3點云云。
二、異議意旨略以：異議人甲○○於應到案日期前並未收到舉發
    通知單，爰依法聲明異議，請求請求撤銷原處分等語。
三、按處理違反道路交通管理事件，有關文書送達之程序，依行
    政程序法之規定，違反道路交通管理事件統一裁罰基準及處
    理細則第5 條定有明文。又送達，於應受送達人之住居所、
    事務所或營業所為之；於應送達處所不獲會晤應受送達人時
    ，得將文書付與有辨別事理能力之同居人、受僱人或應送達
    處所之接收郵件人員，行政程序法第72條第1 項前段、第73
    條第1 項分別定有明文；惟送達，不能依前二條規定為之者
    ，依同法第74條規定，得將文書寄存送達地之地方自治或警
    察機關，並作送達通知書兩份，一份黏貼於應受送達人住居
    所、事務所、營業所或其就業處所門首，另一份交由鄰居轉
    交或置於該送達處所信箱或其他適當位置，以為送達；前項
    情形，由郵政機關為送達者，得將文書寄存於送達地之郵政
    機關，寄存機關自收受寄存文書之日起，應保存3 個月；當
    事人應為送達之處所不明者，行政機關始得依聲請或職權為
    公示送達，同法第78條第1 項第1 款及第2 項亦定有明文。
四、經查：
  (一)、本件異議人即受處分人甲○○騎乘車牌號碼BEZ-961 號
        重型機車，於上開時、地因有行經有燈光號誌管制之交
        岔路口闖紅燈之違規事實等情，此為異議人所不爭執，
        並有臺北縣政府警察局99年2 月11日北縣警交字第C000
        00000 號舉發通知單、交通部公路總局臺北區監理所板
        橋監理站99年7 月26日以板監裁字第裁41-CO0000000號
        所為之處分裁決書影本各1 紙及採證照片影本2 幀附卷
        可稽，是異議人上揭交通違規事實，應堪認定。
  (二)、原舉發單位即臺北縣政府警察局中和第一分局係將舉發
        通知單以異議人之住所即「臺北縣板橋市○○路○ 段99
        巷4弄14之4號」為應送達處所，而郵政機關人員送達於
        上址時，因不獲會晤應受送達人本人，又無得受領文書
        之同居人、受僱人或應送達處所之接收郵件人員等代收
        人代為收受，即依違反道路交通管理事件統一裁罰基準
        及處理細則第5 條準用行政程序法第74條之規定，將該
        舉發通知單於99年2 月23日寄存於板橋八甲郵局在案，
        此有臺北縣政府警察局送達證書影本1 紙在卷足憑，依
        首揭規定意旨，舉發通知單業已生合法送達異議人之效
        力，此不因異議人實際上有無收受而有所異。
  (三)、本件舉發通知單既已合法送達異議人，異議人即負有繳
        納罰鍰之責，而異議人既未於舉發通知單送達之15日內
        繳納罰鍰，亦未於該期限內向原處分機關陳述意見，則
        經原處分機關依道路交通管理處罰條例第9條第1項後段
        之規定，逕行裁處異議人罰鍰2,700 元，於法並無違誤
        。
五、綜上所述，異議人違規事實之事證明確，且本件違規之舉發
    通知單已依法送達，而異議人逾越15日未自動繳納罰鍰或向
    原處分機關陳述意見，經原處分機關裁處異議人罰鍰2,700
    元，於法核無不合，其認事用法均無違誤，裁罰亦無不當，
    是本件異議為無理由，應予駁回。
六、據上論斷，依道路交通案件處理辦法第19條，裁定如主文。
中    華    民    國    99    年    8     月    31    日
                  交通法庭    法  官  許映鈞
以上正本證明與原本無異。
如不服本裁定應於裁定送達後5 日內向本院提出抗告狀。
                              書記官  蔡一如
中    華    民    國    99    年    8    月    31    日

司法院資訊處製作；財團法人民間司法改革基金會備份。
